# 担保公司担保赔偿准备金的计提

提问人：pangniu8 时间：2015-01-17 20:45:18
@chenyiwei 某担保公司担保赔偿准备金 2013 年按1%的比例计提， 2014 年调整为按担保责任余额2%计提，属于会计政策变更么，是否需要追溯调整，担保责任余额不是很清楚是怎么回事

回答人：chenyiwei
这种计提比例变更，或者是因为国家颁布的相关监管规定变化所导致，或者是因为企业根据内外部环境因素的变化而自行作出的调整。但无论属于哪一种情况，都无需进行前期追溯调整。